臺灣新竹地方法院刑事判決　　　　　　　　　　　　　九十三年度交訴字第二二號
　　公　訴　人　臺灣新竹地方法院檢察署檢察官
　　被　　　告　甲○○　男　三.
右列被告因公共危險等案件，經檢察官提起公訴（九十三年度偵緝字第一○三號、九
十三年度偵字第二四六六號），本院依簡式審判程序判決如左：
    主  文
甲○○駕駛動力交通工具肇事致人受傷而逃逸，累犯，處有期徒刑壹年。又服用酒類
，不能安全駕駛動力交通工具而駕駛，處有期徒刑肆月。應執行有期徒刑壹年貳月。
    事  實
一、甲○○前曾於民國八十七年間，因犯竊盜罪，經臺灣高等法院以八十七年度上易
    字第三七二一號判處有期徒刑三月，於八十七年七月三十日確定，於八十七年十
    一月二十九日執行完畢（關於肇事致人受傷而逃逸部分構成累犯；至酒後駕車部
    分尚不構成累犯）。又於八十九年間因犯傷害罪及肇事逃逸罪，經本院於九十年
    五月二十三日以九十年度交訴字第一三號分別判處有期徒刑四月及八月，定應執
    行刑為有期徒刑十一月，嗣經最高法院於九十一年二月二十一日駁回上訴因而確
    定（此部分不構成累犯），猶不知悔改。
二、甲○○於九十二年四月十三日，駕駛車牌號碼Ｖ九—六五六六號自用小客車，沿
    新竹縣湖口鄉○○街由北往南方向行駛，途經新竹縣湖口鄉○○街與和愛路口時
    ，本應注意汽車行駛時，駕駛人應注意車前狀況，並隨時採取必要之安全措施，
    而依當時日間自然光線、路面乾燥、無缺陷、無障礙物、視距良好、號誌正常等
    情況，並無其他不能注意之情形，其卻疏未注意車前狀況，亦未採取必要之安全
    措施，適有謝佩芳（起訴書誤載為謝佩芬）騎乘車牌號碼ＹＨＵ—三三七號重型
    機車沿和愛路由東往西方向行至該路口，甲○○駕駛上揭自小客車閃避不及，而
    在該路口與謝佩芳所騎乘之前揭機車發生碰撞，致謝佩芳人車倒地，並因而受有
    多處擦傷、下背部疼痛等傷害（過失傷害部分另經臺灣新竹地方法院檢察署檢察
    官為不起訴處分）。甲○○於肇事後，明知已駕車肇事並使人受傷，是以應採取
    救護或其他必要之措施，並應向警察機關報告，不得駛離，惟因畏罪，不僅未留
    在現場協助救護，亦未將謝佩芳送醫、報警或為其他處置，反而另行起意，駕駛
    上揭自小客車倉皇逃逸，並教唆其兄彭毓濤前往警局頂替其肇事逃逸、過失傷害
    等犯行（彭毓濤涉嫌頂替罪嫌部分另經臺灣新竹地方法院檢察署檢察官為緩起訴
    處分）。嗣經警查悉甲○○所駕駛前開自用小客車車牌號碼及彭毓濤頂替行為後
    ，循線查知上情。
三、甲○○明知服用酒類，不能安全駕駛動力交通工具而駕駛，將致生公共危險，詎
    猶於九十三年四月二十一日二十一時三十分許起至同日二十二時許止，在位於新
    竹縣湖口鄉○○路之友人住處飲用酒類後，已因酒後注意力減低，反應較為遲鈍
    ，而達不能安全駕駛動力交通工具自用小客車之狀態，猶另行起意，並基於公共
    危險之犯意，於飲用酒類完畢後之同日二十二時許，駕駛車牌號碼二Ｐ—六四九
    三號自小客車自原本飲酒處駛離，欲返回其位於新竹縣湖口鄉○○村○○路四百
    十六號之住處。迄於同日二十二時十五分許，其駕駛上揭自小客車行經新竹縣湖
    口鄉○○村○○路與永順街口時，因酒後精神狀態不佳，竟疏未注意而衝撞前方
    同方向行駛而欲左轉至永順街口之由乙○○所駕駛車牌號碼二Ｈ—二一五○號自
    用小客車，致乙○○受有頭部外傷及顏面部擦傷等傷害（過失傷害部分另經臺灣
    新竹地方法院檢察署檢察官為不起訴處分），及車上乘客廖蕙萱受有上唇部瘀血
    等傷害（未據告訴）。嗣經警據報後到場處理，於同日二十三時五十七分對其進
    行吐氣所含酒精濃度測試，測試結果為每公升一‧○毫克。
四、案經新竹縣警察局竹北分局報請臺灣新竹地方法院檢察署檢察官偵查起訴。
    理  由
一、本件被告甲○○所犯為刑法第一百八十五條之四之駕車肇事致人受傷而逃逸罪及
    同法第一百八十五條之三之服用酒類，不能安全駕駛動力交通工具而駕駛罪，均
    非死刑、無期徒刑、最輕本刑為三年以上有期徒刑之罪，或高等法院管轄第一審
    之案件，被告於本院準備程序進行中，就被訴事實為有罪之陳述，經本院合議庭
    認合於新修正刑事訴訟法第二百七十三條之一第一項之規定，裁定進行簡式審判
    程序，合先敘明。
二、訊據被告甲○○對於右揭如事實欄第二部分所示時地駕駛前揭自用小客車，不慎
    與被害人謝佩芳所騎乘之右開重型機車發生碰撞，致被害人謝佩芳人車倒地並受
    有如事實欄所述傷害，惟其並未留在現場協助救護，即駕車駛離等情坦承不諱（
    見本院卷第十八、二六頁），並經被害人謝佩芳於警詢時指訴在卷（見九十二年
    度偵字第五九七七號卷第十至十二頁），且經被告之兄彭毓濤於警詢及偵訊時陳
    述：我弟弟（即指被告）打電話告訴我，他有和人發生車禍，要我前往分駐所瞭
    解情形，車子實際上是甲○○在開的等語在卷（見九十二年度偵字第五九七七號
    卷第八、九、四七頁），及證人即在場目擊之熊岡生於警詢及偵訊時證述：當時
    我的前方有一部車號Ｖ九—六五六六號的自小客車，在行駛到民生街和和愛路口
    時，有部車號ＹＨＵ—三三七號重型機車沿和愛路行駛，在該路口就與我前方的
    Ｖ九—六五六六號自小客車發生碰撞，機車騎士摔倒在路上，該自小客車在發生
    車禍後駛離現場，並沒有下來處理車禍，當時為晴天，視線良好，我可以清楚看
    見車號等語明確（見九十二年度偵字第五九七七號卷第十三頁背面），此外，復
    有道路交通事故現場圖一份、道路交通事故調查報告表（一）及（二）各一份、
    現場照片七幀、財團法人天主教湖口仁慈醫院診斷證明書一份等附卷可稽（見九
    十二年度偵字第五九七七號卷第十八至二四、二六頁、九十三年度偵緝字第一○
    三號卷第十五、十六頁）。被告於駕車肇事，並致被害人謝佩芳受有前述傷害後
    ，其雖知之甚詳，卻未停車留在現場協助救護，反係駕車逃逸，據此，足見被告
    前開所為此部分自白，確與事實相符而堪採信。綜上，此部分事證已臻明確，被
    告所為前揭肇事逃逸犯行洵堪認定，應予依法論科。
三、又訊據被告甲○○對於右揭時地飲用酒類，已達不能安全駕駛動力交通工具之狀
    態，仍駕駛前開自小客車駛離原飲酒處，並因酒後精神狀態不佳，衝撞前方同方
    向行駛而欲左轉至永順街口由告訴人乙○○所駕駛前揭自小客車，致告訴人乙○
    ○及該自小客車上乘客廖蕙萱分別受有如事實欄所述傷害等情坦承不諱（見本院
    卷第十八、二六頁），並經告訴人乙○○於警詢時指述在卷（見九十三年度偵字
    第二四六六號卷第七、八頁），此外，復有新竹縣警察局道路交通事故肇因研判
    表一份、道路交通事故現場圖二份、道路交通事故調查報告表（一）、（二）各
    一份、新竹縣警察局舉發違反道路交通管理事件通知單一份、酒精濃度測試紀錄
    結果一份、刑法第一百八十五條之三案件測試觀察紀錄表、現場照片六幀暨東元
    綜合醫院診斷證明書二份等在卷可憑（見九十三年度偵字第二四六六號卷第十一
    至二十、三八、三九頁），足見被告前開所為自白，確與事實相符而堪採信。綜
    上，此部分事證亦臻明確，被告所為前揭酒後不能安全駕駛動力交通工具而仍駕
    駛犯行亦堪認定，應予依法論科。
四、核被告甲○○就事實欄二部份所為，係犯刑法第一百八十五條之四駕車肇事致人
    受傷而逃逸罪。又被告就事實欄三部分所為，係犯刑法第一百八十五條之三之服
    用酒類不能安全駕駛動力交通工具而駕駛罪。被告所犯二罪之間，犯意各別，行
    為互殊，應予分論併罰。又被告前曾於八十七年間，因犯竊盜罪，經臺灣高等法
    院以八十七年度上易字第三七二一號判處有期徒刑三月，於八十七年七月三十日
    確定，於八十七年十一月二十九日執行完畢等情，有臺灣新竹地方法院檢察署刑
    案資料查註紀錄表及臺灣高等法院被告全國前案紀錄表各一份在卷足參（見九十
    三年度偵字第二四六六號卷第二四頁、本院卷第六、七頁），其就刑法第一百八
    十五條之四駕車肇事致人受傷而逃逸罪部分，係於五年以內再犯駕車肇事致人受
    傷而逃逸之有期徒刑以上之罪，為累犯，應依刑法第四十七條規定，就駕車肇事
    致人受傷而逃逸部分加重其刑。爰審酌被告前曾於八十九年間因犯過失傷害罪及
    肇事逃逸罪，經本院於九十年五月二十三日以九十年度交訴字第一三號分別判處
    有期徒刑四月及八月，定應執行刑為有期徒刑十一月，嗣經最高法院於九十一年
    二月二十一日駁回上訴因而確定，然被告並未到案執行，經臺灣新竹地方法院檢
    察署通緝，嗣於九十三年四月二十一日緝獲始解送執行等情，有本院九十年度交
    訴字第一三號刑事判決一份及臺灣高等法院被告全國前案紀錄表一份等附卷足參
    （見本院卷第八、三七至三九頁），被告於所犯公共危險罪之案件未到案執行，
    經通緝期間，猶不知慎行，復犯本件肇事逃逸罪及酒後不能安全駕駛動力交通工
    具而駕駛罪，甚且由其兄長彭毓濤頂替其所為肇事逃逸犯行，足見被告法治觀念
    淡薄，且其所為造成其他用路人危險性甚鉅、所生危害甚大、犯罪動機、手段、
    情節，惟犯後尚能坦承不諱，及檢察官具體求刑認肇事逃逸罪部分應處有期徒刑
    一年以上，酒後不能安全駕駛動力交通工具而駕駛罪部分應處有期徒刑三月或四
    月等一切情狀，分別量處如主文所示之刑，並定應執行刑，以資懲儆。
據上論斷，應依刑事訴訟法第二百七十三條之一第一項、第二百九十九條第一項前段
，刑法第一百八十五條之四、第一百八十五條之三、第四十七條、第五十一條第五款
，判決如主文。
本案經檢察官林李嘉到庭執行職務。
中　　　華　　　民　　　國　　九十三　　年　　　八　　　月　　二十七　　日
                                      臺灣新竹地方法院刑事第五庭
                                              法  官  楊  惠  芬
右正本證明與原本無異。
如不服本判決，應於判決送達後十日內向本院提出上訴狀( 應附繕本 )，上訴於臺灣
高等法院。
                                              書記官  汪  淑  菁
中　　　華　　　民　　　國　　九十三　　年　　　八　　　月　　二十七　　日
附錄本案論罪科刑法條全文
刑法第一百八十五條之四：
駕駛動力交通工具肇事，致人死傷而逃逸者，處六月以上五年以下有期徒刑。
刑法第一百八十五條之三：
服用毒品、麻醉藥品、酒類或其他相類之物，不能安全駕駛動力交通工具而駕駛者，
處一年以下有期徒刑、拘役或三萬元以下罰金。
